臺灣嘉義地方法院刑事判決　　　　　　　　　　　　　　九十一年度簡上字第二號
　　上　訴　人
　　即　被　告　戊○○
右列上訴人因妨害自由案件，不服本院簡易庭中華民國九十年十一月十九日九十年度
簡字第九九０號第一審判決（聲請簡易判決處刑書案號：臺灣嘉義地方法院檢察署九
十年度偵字第六九０二號），提起上訴，本院管轄之第二審合議庭判決如左：
    主  文
上訴駁回。
    事  實
一、戊○○於民國九十年十月二十四日上午八時四十分許，駕駛車牌號碼Ｃ３─九０
    八０號自小貨車，沿嘉義市○○路由南向北行駛，途經民族路口處，因認丁○○
    所駕駛車牌號碼ＴＵ─五四七號嘉義市政府環保局空垃圾車超車不當，竟基於妨
    害自由、傷害之犯意，沿路追逐丁○○所駕駛之垃圾車至嘉義市○○路五九九號
    前，利用該車遇紅燈停車之際，手持所有之木棍一支，將丁○○所駕駛之垃圾車
    車門打開，以手臂勒住丁○○之脖子，將丁○○自駕駛座上拉下車，並依前揭勒
    住脖子方法，將之拉行至道路邊之「阿羅哈遊覽車公司」前騎樓，合計拉行丁○○約二十餘公尺，而以此非法之方法，剝奪丁○○行動自由約一分鐘，戊○○並
    在前開騎樓處，以所持拿之木棍毆打及以腳踼丁○○，致丁○○受有兩下肢多處
    挫傷等之傷害。
二、案經丁○○訴由嘉義市警察局第一分局報請臺灣嘉義地方法院檢察署檢察官偵查
    後聲請以簡易判決處刑。
    理  由
一、訊據被告固坦承於前揭時、地，有以腳踢傷告訴人丁○○等語，惟矢口否認有何
    妨害自由及以木棍毆打告訴人丁○○犯行，辯稱：伊當時僅以手扶在告訴人丁○○之脖子而已，並未以手勒住告訴人丁○○之脖子，伊亦未以木棍毆打告訴人丁○○云云。經查：
    （一）１、被告於前揭時、地，確有手持木棍將丁○○所駕駛之垃圾車車門打開
              ，以手臂勒住丁○○之脖子，強行將丁○○拉下車，並依上開勒住脖
              子方法，將之拉行至道路旁「阿羅哈遊覽車公司」前騎樓等情，此據
              告訴人丁○○指訴：「當時我駕駛環保局公務車在停紅燈，突然跑一
              人出來，拿一支棍子過來叫我下車。我身上有安全帶不方便下車，我
              說等一下，這是公務車你有什麼事嗎？他說公務車才好，不管你是什
              麼公務車。我就把安全帶打開時，他用手打開車門，右手勒住我脖子
              ，把我拉下車，我看他拿一支棍子，不能抵抗，他把我拖到路邊：：
              。」（偵查卷第六頁背面倒數第二行以下、本審卷第二十六頁第七、
              八行）等語不疑，核與目擊證人乙○○、丙○○證述：「（問：陳本
              政打丁○○你們二人在場？）有，當時我們二人在駕駛座旁，戊○○
              拿一支棍子到我們車門，把車門打開將丁○○拉下車，勒住丁○○脖
              子將他拉下車，拉到過馬路阿羅哈遊覽車公司走廊：」等語一致（偵
              查卷第八頁背面第六行以下、本審卷第二十七頁第四行）。而本院為
              求詳實，並命告訴人丁○○就被告如何勒住伊脖子情形，當庭予以表
              演，攝有照片一幀在卷可按。
          ２、再者，前揭情節，復核與被告於偵查中供述：「我有勒住他的脖子，
              但沒有很用力，我勒住脖子把他拉到路邊。」、「（問：你勒他脖子
              拉了二、三十公尺，約一分鐘？）是的。」（偵查卷第五頁背面第五
              、六行、第六頁第二行）等語相符，堪認被告上開自白，核與事實相
              符，自可採信。雖被告於本院翻異前供，為前揭辯解，並以證人丘淑
              貞來院證述，被告並未勒住告訴人丁○○脖子等語，為有利於已之佐
              證。惟被告於偵查中，既已就此部分犯行，坦承在卷，而其坦承之內
              容亦與告訴人丁○○前揭指訴與證人乙○○、丙○○上開證述情節相
              符，均見前述，堪認被告所辯及證人甲○○證述，應屬避就及迴護之
              詞，難以採信。
          ３、又被告既手持木棍，勒住告訴人丁○○脖子，自駕駛座上將告訴人許
              良彬拉下，並依上開勒住脖子方法，將之拉行二十餘公尺之遠，依一
              般生活經驗法則，告訴人丁○○於此情形下，其行動自由應已為被告
              所剝奪無訛，此外復有事發時現場簡圖（本審卷第四十八頁）及前揭
              照片附卷可按，並有木棍一支扣案可資佐證，此部分事證已明，被告
              就此所辯，應屬卸責之詞，委無可採，其該部分之犯行，自堪認定。
    （二）被告於前揭時、地，確有以木棍毆打告訴人丁○○等情，此經告訴人許良
          彬於警訊、偵查及本院調查時迭次指訴不疑，復核與被告於偵查中之供述
          ：「（提示丁○○診斷書問：都是純器傷，有無意見？是否有用木棍打他
          ？）可能在爭執時有用木棍打到他，我有用腳踼他。」、「（問：是否拿
          木棍打及用腳踼？）是。」（偵查卷第八頁第七行以下）等語相符。是被
          告之上開自白，已與告訴人丁○○之指訴一致。而告訴人丁○○確因此受
          有兩下肢多處挫傷之傷害，此有驗傷診斷書一份在卷可憑。堪認被告前揭
          自白，核與事實相符，應可採信。至於被告於本院翻異前詞，為上開辯解
          ，並以證人甲○○來院證述，被告並未持木棍打告訴人丁○○等語，為有
          利於已之佐證。惟被告於偵查中既已坦承在卷，而其坦承之內容亦與告訴
          人丁○○前揭指訴述情節相符，均見前述，堪認被告所辯及證人甲○○證
          述，應屬避就及迴護之詞，難以採信。此外，復有前揭木棍一支扣案可資
          佐證，事證明確，被告此部分犯行，亦堪認定。
二、核被告所為，係犯刑法第三百零二條第一項以非法方法，剝奪人之行動自由罪、
    第二百七十七條第一項普通傷害之罪名。被告所犯上開二罪間，有方法結果之牽
    連關係，應從一重刑法第三百零二條第一項罪名論處。原審適用刑事訴訟法第四
    百四十九條第一項、第四百五十條第一項、第四百五十四條第二項，刑法第三百
    零二條第一項、第二百七十七條第一項、第五十五條、第四十一條第一項前段、
    第三十八條第一項第二款，罰金罰鍰提高標準條例第一條前段、第二條量處有期
    徒刑參月，並諭知易科罰金之折算標準，及就扣案為被告所有，供犯罪所用之木
    棍一支，併予宣告沒收，經核認事用法，並無不當，量刑亦屬妥適；上訴人上訴
    意旨，猶執前詞，否認犯罪，指摘原判決不當，為無理由，應予駁回。
據上論斷，應依刑事訴訟法第四百五十五條之一第一項、第三項、第三百六十八條，
判決如主文。
本案經檢察官游悅晨到庭執行職務
中      華      民      國    九十一    年      四      月    二十四    日
                              臺灣嘉義地方法院刑事第三庭
                                審判長法  官  沈  福  財
                                      法  官
                                      法  官  王  漢  章
右正本證明與原本無異。
本件不得抗告。
中      華      民      國    九十一    年      四      月    二十四    日
                                  書記官  林  柑  杏
附錄：
刑法第三百零二條第一項：
私行拘禁或以其他非法方法，剝奪人之行動自由者，處五年以下有期徒刑、拘役或三
百元以下罰金。
第二百七十七條第一項：
傷害人之身體或健康者，處三年以下有期徒刑、拘役或一千元以下罰金。
